lib/dict/bs_BA.aff
SET ISO8859-2

TRY ABCDEFGHIJKLMNOPQRSTUVWXYæÆèÈðÐ¾®abcdefghijklmnopqrstuvwxy

SFX A Y 36
SFX A ati e ati
SFX A ati i ati
SFX A ati ao ati
SFX A ati at ati
SFX A ati im ati
SFX A ati i¹ ati
SFX A ati ala ati
SFX A ati ale ati
SFX A ati ali ati
SFX A ati alo ati
SFX A ati aæe ati
SFX A ati aæu ati
SFX A ati imo ati
SFX A ati ite ati
SFX A ati aæe¹ ati
SFX A ati aæemo ati
SFX A ati aæete ati
SFX A sti o sti
SFX A sti la sti
SFX A sti le sti
SFX A sti li sti
SFX A sti lo sti
SFX A sti st sti
SFX A sti dni sti
SFX A sti dnu sti
SFX A sti ¹æe sti
SFX A sti ¹æu sti
SFX A sti dnem sti
SFX A sti dne¹ sti
SFX A sti ¹æe¹ sti
SFX A sti dnemo sti
SFX A sti dnete sti
SFX A sti dnimo sti
SFX A sti dnite sti
SFX A sti ¹æemo sti
SFX A sti ¹æete sti

SFX B Y 60
SFX B ati a ati
SFX B ati aj ati
SFX B ati am ati
SFX B ati ao ati
SFX B ati at ati
SFX B ati a¹ ati
SFX B ati aju ati
SFX B ati ala ati
SFX B ati ale ati
SFX B ati ali ati
SFX B ati alo ati
SFX B ati amo ati
SFX B ati ate ati
SFX B ati aæe ati
SFX B ati aæu ati
SFX B ati ajmo ati
SFX B ati ajte ati
SFX B ati aæe¹ ati
SFX B ati aæemo ati
SFX B ati aæete ati
SFX B sti o sti
SFX B sti de sti
SFX B sti di sti
SFX B sti du sti
SFX B sti la sti
SFX B sti le sti
SFX B sti li sti
SFX B sti lo sti
SFX B sti st sti
SFX B sti dem sti
SFX B sti de¹ sti
SFX B sti ¹æe sti
SFX B sti ¹æu sti
SFX B sti demo sti
SFX B sti dete sti
SFX B sti dimo sti
SFX B sti dite sti
SFX B sti ¹æe¹ sti
SFX B sti ¹æemo sti
SFX B sti ¹æete sti
SFX B ijeti io ijeti
SFX B ijeti ese ijeti
SFX B ijeti esi ijeti
SFX B ijeti esu ijeti
SFX B ijeti esem ijeti
SFX B ijeti ese¹ ijeti
SFX B ijeti ijet ijeti
SFX B ijeti esemo ijeti
SFX B ijeti esete ijeti
SFX B ijeti esimo ijeti
SFX B ijeti esite ijeti
SFX B ijeti ijela ijeti
SFX B ijeti ijele ijeti
SFX B ijeti ijeli ijeti
SFX B ijeti ijelo ijeti
SFX B ijeti ijeæe ijeti
SFX B ijeti ijeæu ijeti
SFX B ijeti ijeæe¹ ijeti
SFX B ijeti ijeæemo ijeti
SFX B ijeti ijeæete ijeti

SFX C Y 208
SFX C sati ¹e sati
SFX C sati ¹i sati
SFX C sati ¹u sati
SFX C sati sao sati
SFX C sati sat sati
SFX C sati ¹em sati
SFX C sati ¹e¹ sati
SFX C sati sala sati
SFX C sati sale sati
SFX C sati sali sati
SFX C sati salo sati
SFX C sati saæe sati
SFX C sati saæu sati
SFX C sati ¹emo sati
SFX C sati ¹ete sati
SFX C sati ¹imo sati
SFX C sati ¹ite sati
SFX C sati saæe¹ sati
SFX C sati saæemo sati
SFX C sati saæete sati
SFX C zati ¾e zati
SFX C zati ¾i zati
SFX C zati ¾u zati
SFX C zati ¾em zati
SFX C zati ¾e¹ zati
SFX C zati zao zati
SFX C zati zat zati
SFX C zati ¾emo zati
SFX C zati ¾ete zati
SFX C zati ¾imo zati
SFX C zati ¾ite zati
SFX C zati zala zati
SFX C zati zale zati
SFX C zati zali zati
SFX C zati zalo zati
SFX C zati zaæe zati
SFX C zati zaæu zati
SFX C zati zaæe¹ zati
SFX C zati zaæemo zati
SFX C zati zaæete zati
SFX C cati èe cati
SFX C cati èi cati
SFX C cati èu cati
SFX C cati cao cati
SFX C cati cat cati
SFX C cati èem cati
SFX C cati èe¹ cati
SFX C cati cala cati
SFX C cati cale cati
SFX C cati cali cati
SFX C cati calo cati
SFX C cati caæe cati
SFX C cati caæu cati
SFX C cati èemo cati
SFX C cati èete cati
SFX C cati èimo cati
SFX C cati èite cati
SFX C cati caæe¹ cati
SFX C cati caæemo cati
SFX C cati caæete cati
SFX C ovati uj ovati
SFX C ovati uje ovati
SFX C ovati uju ovati
SFX C ovati ovao ovati
SFX C ovati ovat ovati
SFX C ovati ujem ovati
SFX C ovati uje¹ ovati
SFX C ovati ujmo ovati
SFX C ovati ujte ovati
SFX C ovati ovala ovati
SFX C ovati ovale ovati
SFX C ovati ovali ovati
SFX C ovati ovalo ovati
SFX C ovati ovaæe ovati
SFX C ovati ovaæu ovati
SFX C ovati ujemo ovati
SFX C ovati ujete ovati
SFX C ovati ovaæe¹ ovati
SFX C ovati ovaæemo ovati
SFX C ovati ovaæete ovati
SFX C irati ira irati
SFX C irati iraj irati
SFX C irati iram irati
SFX C irati irao irati
SFX C irati irat irati
SFX C irati ira¹ irati
SFX C irati iraju irati
SFX C irati irala irati
SFX C irati irale irati
SFX C irati irali irati
SFX C irati iralo irati
SFX C irati iramo irati
SFX C irati irate irati
SFX C irati iraæe irati
SFX C irati iraæu irati
SFX C irati irajmo irati
SFX C irati irajte irati
SFX C irati iraæe¹ irati
SFX C irati iraæemo irati
SFX C irati iraæete irati
SFX C jeti e jeti
SFX C jeti i jeti
SFX C jeti im jeti
SFX C jeti io jeti
SFX C jeti i¹ jeti
SFX C jeti imo jeti
SFX C jeti ite jeti
SFX C jeti jet jeti
SFX C jeti jela jeti
SFX C jeti jele jeti
SFX C jeti jeli jeti
SFX C jeti jelo jeti
SFX C jeti jeæe jeti
SFX C jeti jeæu jeti
SFX C jeti jeæe¹ jeti
SFX C jeti jeæemo jeti
SFX C jeti jeæete jeti
SFX C sti o sti
SFX C sti la sti
SFX C sti le sti
SFX C sti li sti
SFX C sti lo sti
SFX C sti st sti
SFX C sti te sti
SFX C sti ti sti
SFX C sti tu sti
SFX C sti tem sti
SFX C sti te¹ sti
SFX C sti ¹æe sti
SFX C sti ¹æu sti
SFX C sti temo sti
SFX C sti tete sti
SFX C sti timo sti
SFX C sti tite sti
SFX C sti ¹æe¹ sti
SFX C sti ¹æemo sti
SFX C sti ¹æete sti
SFX C ivati uj ivati
SFX C ivati uje ivati
SFX C ivati uju ivati
SFX C ivati ivao ivati
SFX C ivati ivat ivati
SFX C ivati ujem ivati
SFX C ivati uje¹ ivati
SFX C ivati ujmo ivati
SFX C ivati ujte ivati
SFX C ivati ivala ivati
SFX C ivati ivale ivati
SFX C ivati ivali ivati
SFX C ivati ivalo ivati
SFX C ivati ivaæe ivati
SFX C ivati ivaæu ivati
SFX C ivati ujemo ivati
SFX C ivati ujete ivati
SFX C ivati ivaæe¹ ivati
SFX C ivati ivaæemo ivati
SFX C ivati ivaæete ivati
SFX C tati æe tati
SFX C tati æi tati
SFX C tati æu tati
SFX C tati tao tati
SFX C tati tat tati
SFX C tati æem tati
SFX C tati æe¹ tati
SFX C tati tala tati
SFX C tati tale tati
SFX C tati tali tati
SFX C tati talo tati
SFX C tati taæe tati
SFX C tati taæu tati
SFX C tati æemo tati
SFX C tati æete tati
SFX C tati æimo tati
SFX C tati æite tati
SFX C tati taæe¹ tati
SFX C tati taæemo tati
SFX C tati taæete tati
SFX C em e em
SFX C em u em
SFX C em e¹ em
SFX C em mo em
SFX C em te em
SFX C em emo em
SFX C em ete em
SFX C o la o
SFX C o le o
SFX C o li o
SFX C o lo o
SFX C avati ava avati
SFX C avati avaj avati
SFX C avati avam avati
SFX C avati avao avati
SFX C avati avat avati
SFX C avati ava¹ avati
SFX C avati avaju avati
SFX C avati avala avati
SFX C avati avale avati
SFX C avati avali avati
SFX C avati avalo avati
SFX C avati avamo avati
SFX C avati avate avati
SFX C avati avaæe avati
SFX C avati avaæu avati
SFX C avati avajmo avati
SFX C avati avajte avati
SFX C avati avaæe¹ avati
SFX C avati avaæemo avati
SFX C avati avaæete avati

SFX D Y 24
SFX D ti j ti
SFX D ti o ti
SFX D ti t ti
SFX D ti je ti
SFX D ti ju ti
SFX D ti la ti
SFX D ti le ti
SFX D ti li ti
SFX D ti lo ti
SFX D ti æe ti
SFX D ti æu ti
SFX D ti jem ti
SFX D ti je¹ ti
SFX D ti jmo ti
SFX D ti jte ti
SFX D ti æe¹ ti
SFX D ti jemo ti
SFX D ti jete ti
SFX D ti æemo ti
SFX D ti æete ti
SFX D em e em
SFX D em e¹ em
SFX D em emo em
SFX D em ete em

SFX E Y 20
SFX E vati j vati
SFX E vati je vati
SFX E vati ju vati
SFX E vati jem vati
SFX E vati je¹ vati
SFX E vati jmo vati
SFX E vati jte vati
SFX E vati vao vati
SFX E vati vat vati
SFX E vati jemo vati
SFX E vati jete vati
SFX E vati vala vati
SFX E vati vale vati
SFX E vati vali vati
SFX E vati valo vati
SFX E vati vaæe vati
SFX E vati vaæu vati
SFX E vati vaæe¹ vati
SFX E vati vaæemo vati
SFX E vati vaæete vati
